【裁判字號】    98,交抗,2172
【裁判日期】    980910
【裁判案由】    違反道路交通管理處罰條例
【裁判全文】
臺灣高等法院刑事裁定                98年度交抗字第2172號
抗  告  人
即受處分人  甲○○
上列抗告人因違反道路交通管理處罰條例案件，不服臺灣臺北地
方法院98年度交聲字第2501號，中華民國98年8月17日所為裁定
，提起抗告，本院裁定如下：
    主  文
抗告駁回。
    理  由
一、原裁定略以：本件裁決書於民國98年6月9日送達抗告人之住
    所即台北市○○區○○街185 巷57弄16號，並由抗告人之同
    居人即抗告人配偶之父楊秀明捺印簽收等情，有中華郵政股
    份有限公司臺北郵局98年7 月29日北一投字第0980600261號
    函及檢附之郵件簽收清單在卷可憑，自已合法送達。抗告人
    遲至98年7月2日始向原處分機關提出聲明異議狀，有該異議
    狀上臺北市交通事件裁決所之收文章戳可證，其異議權業已
    喪失，本件異議為不合法，應予駁回等語。
二、抗告意旨略以：原處分機關對抗告人聲明異議之裁決，已逾
    道路交通管理事件統一裁罰基準及處理細則第44條規定應於
    到案期限60日之3 個月內裁罰之法定期間，應屬無效。且本
    案罰單之採證照片僅顯示抗告人騎乘機車行駛於「車專用道
    」車道，無法僅憑該照片遽認抗告人有舉發之違規事實，特
    此提起抗告，請求撤銷原裁定云云。
三、經查：
(一)按受處分人不服道路交通管理處罰條例第8 條所定主管機關
    所為之處罰，得於接到裁決書之翌日起20日內，向管轄地方
    法院聲明異議，道路交通管理處罰條例第87條第1 項定有明
    文。次按交通法庭認聲明異議不合法律上之程式或其異議權
    已經喪失者，應以裁定駁回之，道路交通案件處理辦法第18
    條前段亦有明文。又處理違反道路交通管理事件，有關文書
    送達之程序，依行政程序法之規定，復為違反道路交通管理
    事件統一裁罰基準及處理細則第5 條所明定。依行政程序法
    第72條第1項及第73條第1項規定，送達於應受送達人之住居
    所、事務所或營業所為之；於應送達處所不獲會晤應受送達
    人時，得將文書付與有辨別事理能力之同居人、受僱人或應
    送達處所之接收郵件人員。
(二)本件抗告人所有之車號BHL-309 號重型機車，因違反道路交
    通管理處罰條例案件，由台北市政府警察局萬華分局交通分
    隊警員依採證照片逕行舉發，並由原處分機關於98年6月3日
    掣發北市裁催字第裁22-A00000000號違反道路交通管理事件
    裁決書，復於98年6月9日送達於抗告人之住所即台北市○○
    區○○街185 巷57弄16號，並由抗告人之同居人即抗告人配
    偶之父楊秀明捺印簽收等情，有中華郵政股份有限公司臺北
    郵局函及檢附之郵件簽收清單在卷可憑，足以證明該裁決書
    之寄送，已發生合法送達文書之效力。遽抗告人竟遲至98年
    7月2日始具狀聲明異議，顯已逾前開聲明異議之20日不變期
    間。抗告人未於法定異議期間內提出異議，原裁定因認抗告
    人聲明異議不合法律上之程式，裁定駁回其聲明異議，經核
    並無不合。抗告人上開聲明異議，既已逾期，自無庸審酌實
    體事由，遽其仍執陳詞為實體主張，要難補正不合法之異議
    。是其抗告為無理由，應予駁回。
據上論斷，依道路交通案件處理辦法第26條、刑事訴訟法第412
條，裁定如主文。
中    華    民    國    98    年    9    月     10    日
                  刑事第二庭審判長法  官  洪光燦
                                  法  官  宋明蒼
                                  法  官  李麗玲
以上正本證明與原本無異。
不得再抗告。
                                  書記官  廖婷璇
中    華    民    國    98    年    9    月     10    日


司法院資訊處製作；財團法人民間司法改革基金會備份。
